臺灣新北地方法院三重簡易庭民事判決
111年度重簡字第1135號
原      告  郭令威  
被      告  陳秀仁  
上列當事人間請求侵權行為損害賠償事件，本院於民國111年8月
11日言詞辯論終結，判決如下：
　　主　    文
一、被告應給付原告新臺幣（下同）450,000元。
二、訴訟費用由被告負擔。
三、本判決得假執行。
    事  實 及 理 由
一、原告主張：被告陳秀仁將其名下上海銀行之提款卡及提款卡
    密碼等資料交付詐欺集團成員，並告知伊可匯款至其帳號進
    行網路換匯投資，待本人匯款至其帳號後，旋遭提領轉帳一
    空，始察覺受騙。因被告提供帳戶及密碼之幫助詐欺取財之
    犯行，而受有45萬元之財產上損失，爰依侵權行為法律關係
    提起本件訴訟。並聲明：被告應給付原告45萬元。
二、被告答辯：伊本身也是受害者，伊有受到法律懲罰了，當初
    原告參與這個投資，一定有貪念，被詐騙集團騙，原告也有
    責任，伊也沒有經濟能力賠償。並聲明：請求駁回原告之訴
    。
三、本院之判斷：
　㈠原告主張被告陳秀仁依一般社會生活之通常經驗，本可預見
    將帳戶提供給不相識之人，可能幫助犯罪集團作為不法收取
    他人款項之用，坊間每每發生有人遭詐欺將款項匯入人頭帳
    戶後遭提領一空，致追索不能一事，而對所提供之帳戶可能
    因而幫助他人從事詐欺不法犯罪有預見，仍不違背其本意，
    基於幫助詐欺之不確定故意，於民國109年6月29日前之某時
    許，將其所申設上海商業儲蓄銀行帳號000-00000000000000
    00號帳戶（下稱上海商銀帳戶）之帳號、提款卡及密碼，提
    供與真實姓名年籍不詳自稱「莊翰荃」及所屬之詐欺集團成
    員使用。嗣該詐欺集團成員於取得上開銀行帳號、提款卡及
    密碼後，旋與其所屬之詐欺集團成員，共同基於意圖為自己
    不法所有之犯意，109年6月6日某時許，向原告郭令威佯以
    至指定平台註冊可以代操投資獲利，致郭令威陷於錯誤，於
    同年月29日匯款45萬元至被告上開上海商銀帳戶，旋遭該詐
    欺集團成員提領一空，犯罪所得去向不明等情，業據提出臺
    灣新北地方檢察署111年度偵字第5384號不起訴處分書、匯
    款憑證等件為憑。又被告前揭將上海商銀帳戶提供予自稱「
    莊翰荃」及所屬之詐欺集團成員使用之幫助詐欺犯行，並經
    本院110年度金簡字第76號刑事判決處被告陳秀仁幫助犯詐
    欺取財罪，處拘役40日，並得易科罰金確定在案，足見原告
    上開主張，核屬有據。
　㈡按因故意或過失，不法侵害他人之權利者，負損害賠償責任
    ；數人共同不法侵害他人之權利者，連帶負損害賠償責任。
    不能知其中孰為加害人者亦同。造意人及幫助人，視為共同
    行為人，民法第184條第1項前段、第185條分別定有明文。
    經查，被告陳秀仁雖辯稱其也是受害者等云云，然金融帳戶
    與存戶個人財產權益之關係密切，屬個人儲蓄理財工具，具
    專屬性及隱私性，將存摺、提款卡交付他人並告知密碼，等
    同容任他人任意使用帳戶存提款項，他人如何使用即非原存
    戶所能控制，即便被用以作為「人頭帳戶」亦非不能想像之
    事，是其提供上開帳戶之存摺、提款卡、密碼等資料予他人
    ，已有過失，而其等提供帳戶資料之行為，使詐欺集團藉此
    作為收取詐騙款項之用，均為促成原告財物損失之助力行為
    ，自應視為原告所受上開損失之共同侵權行為人，就被告與
    他人共同故意不法侵害原告之財產權，造成原告受有損害，
    揆諸上開規定，自應連帶負損害賠償責任。
　㈢又按損害之發生或擴大，被害人與有過失者，法院得減輕賠
    償金額，或免除之，民法第217 條第1 項定有明文。所謂被
    害人與有過失，須其行為係損害之共同原因，且其過失行為
    並助成損害之發生或擴大者，始屬相當。而加害人抗辯被害
    人與有過失者，應就此事實負舉證責任。被告雖另主張原告
    參與這個投資，一定有貪念，被詐騙集團騙，原告也有責任
    云云，然觀其陳述僅為主觀上之臆測，原告係因受詐欺集團
    成員施行詐術致陷於錯誤而匯款至被告提供之帳戶內，原告
    所為係被詐欺之被害行為，而非詐欺之原因行為，復被告並
    未就原告有何過失進行具體之舉證，就其所辯，尚非可採。
    至就被告陳秀仁稱現無經濟能力，僅係履行能力問題，不影
    響其因前揭侵權行為所負之賠償責任，是被告所辯，礙難為
    被告有利之判斷。
　㈣從而，原告本於侵權行為損害賠償之法律關係，請求被告給
    付45萬元，為有理由，應予准許。
四、本件係就民事訴訟法第427條第1項訴訟適用簡易程序所為被
    告敗訴之判決，依同法第389條第1項第3款規定，應依職權
    宣告假執行。
五、訴訟費用負擔依據：民事訴訟法第78條。
中　　華　　民　　國　　111 　年　　9 　　月　　1 　　日
                  三重簡易庭  法  官  王凱俐
以上正本係照原本作成。
如不服本判決，應於送達後20日內，向本院提出上訴狀並表明上
訴理由，如於本判決宣示後送達前提起上訴者，應於判決送達後
20日內補提上訴理由書（須附繕本）。
如委任律師提起上訴者，應一併繳納上訴審裁判費。
中　　華　　民　　國　　111 　年　　9 　　月　　1 　　日
                              書記官  李采錡